【裁判字號】    98,交聲,1642
【裁判日期】    980706
【裁判案由】    交管條例聲異
【裁判全文】
臺灣板橋地方法院交通事件裁定        98年度交聲字第1642號
原處分機關  交通部公路總局臺北區監理所
異  議  人
即受處分人  甲○○
上列受處分人因違反道路交通管理處罰條例事件，對於交通部公
路總局臺北區監理所於98年6 月12日所為之處分（原處分案號：
北監自裁字第裁40-Z00000000號），聲明異議，本院裁定如下：
    主  文
異議駁回。
    理  由
一、原處分意旨略以：異議人即受處分人甲○○於民國98年5 月
    31日1 時28分許，駕駛車牌號碼H3-6196 號自用小客車，行
    經國道1 號公路南下41.2公里，因「駕駛執照吊扣期間駕駛
    小型車」之違規為警攔停舉發。嗣經原處分機關依道路交通
    管理處罰條例第21條第1 項第5 款、第4 項後段（裁決書漏
    載）、第67條第3 項（裁決書漏載第3 項）規定，裁處罰鍰
    新臺幣（下同）9 千元，並吊銷駕駛執照，1 年內禁考。
二、本件異議意旨略以：伊於97年11月觸犯酒駕違規之法律，駕
    照因而被吊扣，雖然伊駕照被吊扣，但伊駕車更是謹慎，亦
    無任何違規，只因駕車即被罰錢且吊銷駕照，倘若伊因未繫
    安全帶或超速、闖紅燈而被取締吊銷，乃情有可原且合情合
    理，但伊並未違規，也沒有閃躲，無心無愧地接受檢查，卻
    換來無法工作，罰金9 千元，一年後又得重新考照之苦，在
    這年頭工作難尋，伊家境困苦，需要一份穩定之工作來渡日
    ，爰依法聲明異議，請求撤銷原處分云云。
三、按汽車駕駛人，駕駛執照吊扣期間駕駛小型車或機器腳踏車
    者，處新臺幣六千元以上一萬二千元以下罰鍰，並吊銷其駕
    駛執照，道路交通管理處罰條例第21條第1 項第5 款、第4
    項後段定有明文。又汽車駕駛人，曾依本條例其他各條規定
    吊銷駕駛執照者，一年內不得考領駕駛執照，同條例第67條
    第3 項規定甚明。
四、經查：
（一）本件異議人甲○○前因酒後駕車違規之故，經依法吊扣其
      駕駛執照1 年，期間自97年11月17日起至98年11月16日止
      ，而其係於上開駕駛執照吊扣期間內之98年5 月31日1 時
      28分許，仍駕駛車牌號碼H3-6196 號自用小客車，行經國
      道一號公路南下41.2公里處時，而為執勤警員攔查，而發
      現其「駕駛執照吊扣期間駕駛小型車」違規，並依法製單
      舉發之事實，有內政部警政署國道公路警察局公警局交字
      第Z00000000 號舉發違反道路交通管理事件通知單、交通
      部公路總局臺北區監理所北監自裁字第裁40-Z00000000號
      違反道路交通管理事件裁決書、駕駛執照執行單及異議人
      之汽車駕照基本資料暨吊扣銷歷史情況查詢資料表各1份
      附卷可稽，復經異議人於聲明異議狀中自陳在卷，堪認異
      議人確有前揭違規事實無訛。
（二）異議人雖以前詞置辯，惟按駕照吊扣期間禁止駕駛小型車
      或機器腳踏車，其目的乃係維護公眾往來行車之安全，為
      防杜再犯及給予受處分人相當警惕，而剝奪其於一定時期
      內駕駛車輛之資格，異議人自不得以己身之事由而貽害不
      特定多數用路人之交通安全，是異議人上開所辯，實不得
      據為本件主張阻卻違規之正當事由。
五、綜上所述，異議人駕駛上開自用小客車於上揭時、地，確有
    「駕駛執照吊扣期間駕駛小型車」之違規事實，應堪認定。
    原處分機關依道路交通管理處罰條例第21條第1 項第5 款、
    同條第4 項後段及第67條第3 項及違反道路交通管理事件統
    一裁罰基準表之規定，裁處異議人罰鍰9 千元，吊銷駕駛執
    照，1 年內禁考，核無違誤。本件聲明異議為無理由，應予
    駁回。
據上論斷，應依道路交通案件處理辦法第19條，裁定如主文。
中    華    民    國    98    年    7     月    6     日
                  交通法庭    法  官  李君豪
以上正本證明與原本無異
如不服本裁定，應於裁定送達後五日內敘明抗告理由，向本院提
出抗告狀。
                              書記官  金和國
中    華    民    國    98    年    7     月    6     日


司法院資訊處製作；財團法人民間司法改革基金會備份。
